臺灣高等法院刑事裁定　　　　　　　　 100年度聲字第2616號
聲　請　人
即　被　告　張峰彬
選任辯護人　張寧洲律師
上列被告因本院100 年度上更(二)字84號殺人等案件，聲請具保停
止羈押，本院裁定如下：
    主  文
聲請駁回。
    理  由
一、本件聲請人即被告張峰彬因殺人等案件，前經法院訊問後，
    認其犯罪嫌疑重大，具有刑事訴訟法第101 條第1 項第1 款
    、第3 款之情形，非予羈押顯難進行審判及執行，而於民國
    100 年3 月4 日執行羈押，並分別自100 年6 月4 日起、10
    0 年8 月4 日起各延長羈押二月在案。
二、聲請意旨略以：被告張峰彬自95年12月24日遭羈押，迄98年
    4 月13日止，均未以被告有逃亡之虞作為羈押之理由，何以
    自大法官釋字第665 號解釋公布後，即以被告有逃亡之虞而
    為羈押之原因，且從客觀刑事紀錄上，被告並未有任何逃亡
    之事實，而被告羈押期間已近5 年，自無逃亡之必要，被告
    聲請具保之目的，係為於執行前工作賺錢以賠償被害人，爰
    懇請准予具保停止羈押云云。
三、經查：
  (一)按司法院大法官依人民聲請所為之憲法解釋，除解釋文內另
    有明定者外，自該解釋公布當日起生拘束全國各機關及人民
    之效力（大法官釋字第185 、188 號解釋文參照）。又被告
    犯刑事訴訟法第101 條第1 項第3 款之罪，犯罪嫌疑重大，
    且有相當理由認其有逃亡、湮滅、偽造、變造證據或勾串共
    犯或證人之虞，非予羈押顯難進行追訴、審判或執行者，始
    得羈押之，固為大法官釋字第665 號解釋文所明定，然觀諸
    上開解釋係於98年10月16日公布，從而法院於該解釋公布後
    所為之羈押裁定，始受到該解釋文之拘束，自屬當然。
  (二)本件於98年4 月13日前之羈押事由，固僅有刑事訴訟法第10
    1 條第1 項第3 款之單一款規定，然該羈押裁定既係在上開
    解釋生效前所為，自不當然受該解釋文之拘束，而被告涉犯
    刑法第271 條第1 項殺人等罪，經原審判處應執行有期徒刑
    十八年在案，除彰顯其犯罪嫌疑重大外，亦可據此相當理由
    認其將來面臨重刑之處罰，恐有逃亡之虞。參以本案檢察官
    及被告均不服原判決而提起上訴，經本院上訴審（97年度上
    訴字第968 號）、本院更一審（99年度上更(一)字第266 號）
    均認定被告犯有殺人等罪嫌，上訴後由最高法院第二次發回
    更審，經本院更二審審理結果，亦以100 年度上更(二)字第84
    號判決判處應執行有期徒刑十三年，併科罰金新臺幣五萬元
    （共同攜帶兇器竊盜罪部分除外）在案，尚未確定，檢察官
    及被告均可提起上訴，是被告犯罪嫌疑自屬重大，原羈押原
    因依然存在，不能因具保而使之消滅，倘法院最後判決結果
    非被告所預期之罪刑，尚難期待其能服膺判決結果，其逃亡
    之誘因隨之增加，非予羈押難以確保審判、執行程序之順利
    進行，被告辯稱無羈押必要或無逃亡之虞云云，尚難採信，
    另被告指稱其提出具保聲請之目的，係為於執行前工作賺錢
    以賠償被害人云云，亦非刑事訴訟法第114 條第1 項所定各
    款不得駁回其具保停止羈押聲請之事由。本院審酌一切情狀
    ，認上揭羈押原因尚未消滅，且有羈押必要，被告所請具保
    停止羈押難以准許，應予駁回。
四、據上論結，依刑事訴訟法第220 條裁定如主文。
中    華    民    國    100    年    8    月    24    日
                  刑事第四庭   審判長法  官  陳筱珮
                                     法  官  陳玉雲
                                     法  官  邱滋杉
以上正本證明與原本無異。
如不服本裁定，應於收受送達後五日內向本院提出抗告狀。
                                     書記官  劉貞達
中    華    民    國    100    年    8    月    24    日